【裁判字號】    97,聲,610
【裁判日期】    970729
【裁判案由】    限期行使權利
【裁判全文】
臺灣臺南地方法院民事裁定               97年度聲字第610號
聲  請  人  京城商業銀行股份有限公司佳里分公司
法定代理人  乙○○
相  對  人  甲○○
相  對  人  丙○○
相  對  人  戊○○
                        號
相  對  人  丁○○
                        號
上列當事人間因本院93年度存字第892號擔保提存事件，聲請人
聲請通知相對人限期行使權利，本院裁定如下：
    主  文
相對人應於本裁定送達後二十日內，就其因假扣押執行所受損害
，向聲請人行使權利，並向本院提出為行使權利之證明。
聲請程序費用由相對人負擔。
    理  由
一、按訴訟終結後，法院得依供擔保人之聲請，通知受擔保利益
    人於一定期間內行使權利並向法院為行使權利之證明，民事
    訴訟法第104條第1項第3款後段定有明文。又依同法第106條
    規定，上開規定於因假扣押供擔保之情形準用之。又上述條
    文所定之「訴訟終結」，固應從廣義解釋，包括撤銷假扣押
    裁定及執行程序終結在內。惟強制執行法第132條已於民國
    85年10月9日修正增列第3項規定債權人收受假扣押裁定後已
    逾30日者不得聲請執行。故假扣押之供擔保人如收受假扣押
    裁定已逾30日期間而不得聲請執行時，自不因其未聲請撤銷
    假扣押裁定，而影響其依民事訴訟法第106條準用同法第104
    條第1項第3款規定，聲請法院命受擔保利益人限期行使權利
    及返還擔保物之權利。
二、聲請意旨略以︰聲請人前遵本院民國87年度裁全字第165號
    假扣押裁定，為實施假扣押而為相對人提供台灣電力股份有
    限公司85年度第1期公司債票，面額新台幣10萬元卷3張，號
    碼85（1B）00018～85（1B）00020附息卷5-10期，合計30萬
    元供擔保後，並以本院87年度存字第219號提存事件提存後
    ，聲請本院87年度執全字第197號強制執行事件，對相對人
    之財產實施假扣押。嗣經鈞院90年度聲字第958號裁定准予
    變換提存物為台灣電力股份有限公司86年第1期公司債面額
    100萬元1張，號碼86（1A）1804已還本1/2，附息卷6-7期，
    合計50萬元，以鈞院91年度存字第772號辦理提存。後又依
    鈞院92年度聲字第1453號裁定變換提存物為台灣電力股份有
    限公司88年第2期公司債面額100萬元卷1張，號碼88（2A）
    3173，已還本3/8附息卷10-14期，合計625,000元，以鈞院
    93年度存字第892號提存在案。且債務人戊○○、丁○○及
    丙○○之不動產均以拍定，另債務人甲○○所有之不動產，
    嗣聲請人已聲請撤回假扣押執行程序，且因聲請人已收受上
    開假扣押裁定逾30日，依法不得再聲請執行，自不因未撤銷
    假扣押裁定而有影響，是本件訴訟業已終結，爰聲請本院通
    知受擔保利益人即相對人於一定期間內行使權利，並向法院
    為行使權利之證明等語。
三、經查，聲請人主張之前揭事實，業據提出本院87年度裁全字
    第165假扣押裁定、本院87年度存字第219號提存書、本院91
    年度存字第772號提存書、本院93年度存字第892號提存書、
    本院97年4月29日南院雅87年度執全字第197號囑託塗銷查封
    登記書、本院87年度執字第10631號及89年度執字第3552號
    民事執行處強制執行金額計算書分配表各1份為證，並經本
    院調取本院87年度執全字第197號、87年度執字第10631號、
    89執字第3552號卷宗查核屬實，是本件假扣押執行程序應已
    終結，符合訴訟終結要件。從而，聲請人聲請本院通知相對
    人於一定期間內行使權利並向本院為行使權利之證明，核與
    首揭規定相符，應予准許。
四、依民事訴訟法第95條、第85條第1項，裁定如主文。
中    華    民    國    97    年    7     月    29    日
                  民事第三庭    法  官  廖建彥
上為正本係照原本作成
如對本裁定抗告須於裁定送達後10日內向本院提出抗告狀，並應
繳納抗告費新台幣1000元
中    華    民    國    97    年    7     月    29    日
                                書記官  林木村


司法院資訊處製作；財團法人民間司法改革基金會備份。
